【裁判字號】    98,重訴,18
【裁判日期】    981221
【裁判案由】    毒品危害防制條例
【裁判全文】
臺灣士林地方法院刑事判決              98年度重訴字第18號
公  訴  人  臺灣士林地方法院檢察署檢察官
被      告  乙○○
上列被告因毒品危害防制條例案件，經檢察官提起公訴（98年度
偵字第12756 號），經訊問被告後，被告為認罪之答辯，本院合
議庭裁定改由受命法官獨任進行簡式審判程序，茲判決如下：
    主  文
乙○○持有第二級毒品，處有期徒刑陸月，如易科罰金，以新臺
幣壹仟元折算壹日。扣案之含有第二級毒品甲基安非他命及MDMA
成分之藥丸101 顆（總淨重貳拾柒點伍捌公克，驗餘貳拾陸點柒
捌公克）沒收銷燬。
    事  實
一、乙○○明知甲基安非他命、MDMA及愷他命分別係政府依據毒
    品危害防制條例所公告列管之第二級及第三級毒品，未經許
    可不得持有，竟仍於98年9 月14日凌晨某時許，在臺北巿內
    湖區○○路○ 段37號斜對面之永和豆漿店內，自甲○○（另
    行審理）處受讓含有第二級毒品甲基安非他命及MDMA成分之
    藥丸101 顆（總淨重27.58 公克，驗餘26.78 公克）而持有
    之。嗣於同日6 時30分許為警查獲，並扣得前開第二級毒品
    甲基安非他命及MDMA成分之藥丸101 顆（總淨重27.58 公克
    ，驗餘26.78 公克），始悉上情。
二、案經臺北巿政府警察局內湖分局報請臺灣士林地方法院檢察
    署檢察官起訴。
    理  由
一、本件被告乙○○所犯非死刑、無期徒刑、最輕本刑為3 年以
    上有期徒刑之罪，或高等法院管轄第一審之案件，經訊問被
    告後，被告為認罪之答辯，經告以簡式審判程序之旨，並聽
    取檢察官及被告之意見後，本院合議庭裁定改由受命法官獨
    任依簡式審判程序進行審理，是本件之證據調查，依刑事訴
    訟法第273 條之2 規定，不受同法第159 條第1 項、第161
    條之2 、第161 條之3 、第163 條之1 及第164 條至第170
    條規定之限制，合先敘明。
二、上揭犯罪事實，業據被告乙○○於本院審理時坦承不諱，且
    扣案含有第二級毒品甲基安非他命及MDMA成分之藥丸101 顆
    （總淨重27.58 公克，驗餘26.78 公克）經送請內政部警政
    署刑事警察局鑑定結果，含有第二級毒品甲基安非他命及MD
    MA成分之藥丸101 顆（總淨重27.58 公克，驗餘26.78 公克
    ）檢出甲基安非他命（純度6 ％，驗前純質淨重1.65 公 克
    ）、MDMA（純度41％，驗前純質淨重11.30 公克）成分，有
    該中心出具之98年10月23日刑鑑字第09801300 20 號毒品鑑
    定書（詳見臺灣士林地方法院檢察署98年度偵字第12756 號
    卷，下稱偵卷，第169 至173 頁）、搜索扣押筆錄、扣押物
    品目錄表各1 紙（見偵卷第44頁、第49頁）在卷可稽，是被
    告前開自白，核與事實相符，應可採信。本件事證明確，被
    告犯行堪以認定，應依法論科。
三、按被告行為後，毒品危害防制條例第11條業經修正（該條第
    1 項、第2 項之持有第一級毒品罪、持有第二級毒品罪之規
    定未修正），前經總統於98年5 月20日公佈，而於同年11月
    20 日 起施行；修正前同條第4 項原規定：「持有毒品達一
    定數量者，加重其刑至二分之一，其標準由行政院定之」，
    行政院並據以發佈「轉讓持有毒品加重其刑之數量標準」，
    依該標準第2 條第2 項之規定，持有第二級毒品達淨重（指
    除去包裝後之毒品重量）10公克以上者，加重其刑至二分之
    一；而修正後之毒品危害防制條例第11條則刪除原條文第4
    項之規定，並於同條第4 項增列「持有第二級毒品純質淨重
    20 公 克以上者，處6 月以上5 年以下有期徒刑，得併科新
    臺幣70萬元以下罰金」；本件被告所持有之第二級毒品，其
    淨重為27.58 公克，此詳前述，其持有之第二級毒品淨重已
    達10公克以上，然其純質淨重並未超過20公克，依前揭修正
    前之毒品危害防制條例第11條第4 項、轉讓持有毒品加重其
    刑之數量標準第2 條第2 項規定，被告所犯持有第二級毒品
    罪，係加重其刑至二分之一（持有第二級毒品罪之法定本刑
    為「2 年以下有期徒刑、拘役或新臺幣3 萬元以下罰金」）
    ，而依修正後之毒品危害防制條例第11條第2 項、第4 項規
    定，因被告持有之第二級毒品純質淨重未達20公克以上，仍
    應論以修正後該條第2 項之持有第二級毒品罪（法定本刑為
    「2 年以下有期徒刑，得併科新臺幣3 萬元以下罰金」）；
    比較新舊法之結果，以修正後之規定較有利於被告，依刑法
    第2 條第1 項前段之規定，被告本件所犯持有第二級毒品罪
    部分，自應適用修正後毒品危害防制條例第11條規定。
四、按甲基安非他命、MDMA為毒品危害防制條例第2 條第2 項第
    2 款所稱之第二級毒品，核被告乙○○所為，係犯毒品危害
    防制條例第11條第2 項之持有第二級毒品罪。爰審酌被告之
    素行、生活狀況、犯罪所生危害及被告犯後於本院審理中坦
    承犯行，其犯後態度等一切情狀，量處如主文所示之刑，並
    諭知易科罰金之折算標準。另扣案之含有第二級毒品甲基安
    非他命及MDMA成分之藥丸101 顆（總淨重27.58 公克，驗餘
    26.78 公克），依毒品危害防制條例第18條第1 項前段，諭
    知沒收銷燬。
據上論斷，應依刑事訴訟法第273條之1第1項、第284條之1、第
299條第1項前段，毒品危害防制條例第11條第2項、第18條第1項
前段，刑法第11條、第41條第1項前段，判決如主文。
本案經檢察官彭康凡到庭執行職務
中    華    民    國    98    年    12    月    21    日
                  刑事第八庭法  官  陳俞婷
以上正本證明與原本無異。
如不服本判決應於收受判決後10日內向本院提出上訴書狀，並應
敘述具體理由；其未敘述上訴之理由者，應於上訴期間屆滿後20
日內向本院補提理由書（均須按他造當事人之人數附繕本），切
勿逕送上級法院。
                            書記官  郭娜羽
中    華    民    國    98    年    12    月    21    日
附錄本案論罪科刑法條：
毒品危害防制條例第11條
持有第一級毒品者，處3年以下有期徒刑、拘役或新臺幣5萬元以
下罰金。
持有第二級毒品者，處2年以下有期徒刑、拘役或新臺幣2萬元以
下罰金。
持有第一級毒品純質淨重10公克以上者，處1年以上7年以下有期
徒刑，得併科新臺幣100萬元以下罰金。
持有第二級毒品純質淨重20公克以上者，處6月以上5年以下有期
徒刑，得併科新臺幣70萬元以下罰金。
持有第三級毒品純質淨重20公克以上者，處3 年以下有期徒刑，
得併科新臺幣30萬元以下罰金。
持有第四級毒品純質淨重20公克以上者，處1 年以下有期徒刑，
得併科新臺幣10萬元以下罰金。
持有專供製造或施用第一級、第二級毒品之器具者，處1 年以下
有期徒刑、拘役或新臺幣1萬元以下罰金。

司法院資訊處製作；財團法人民間司法改革基金會備份。
